臺灣桃園地方法院刑事裁定
111年度撤緩字第311號
聲  請  人  臺灣桃園地方檢察署檢察官
受  刑  人  翁冠彥


上列聲請人因受刑人犯詐欺案件，聲請撤銷緩刑之宣告（111年
度執聲字第1905號、111年度執助字第2242號），本院裁定如下
：
    主  文
聲請駁回。
    理  由
一、聲請意旨略以：受刑人翁冠彥因犯詐欺案件，經臺灣高等法
    院臺中分院以110年度原上訴第4號判決處有期徒刑9月，緩
    刑3年，並應於緩刑期間提供50小時義務勞務及參加法治教
    育5場次，於110年5月4日確定在案。受刑人僅履行3小時義
    務勞務時數，受刑人雖以疫情影響及工作因素聲請展延，然
    經聲請人展延履行期間6月，仍未履行，顯見受刑人無意履
    行緩刑所附條件，違反情節重大，無從認原緩刑之宣告得收
    其預期效果，已合於刑法第75條之1第1項第4款所定撤銷緩
    刑宣告之原因，爰依刑事訴訟法第476條規定，聲請撤銷緩
    刑之宣告等語。
二、緩刑宣告，得斟酌情形，命犯罪行為人向公庫支付一定之金
    額，及向指定之政府機關、政府機構、行政法人、社區或其
    他符合公益目的之機構或團體，提供40小時以上240小時以
    下之義務勞務；受緩刑之宣告，而違反第74條第2項第1款至
    第8款所定負擔情節重大，足認原宣告之緩刑難收其預期效
    果，而有執行刑罰之必要者，得撤銷其宣告，刑法第74條第
    2項第4款、第5款、第75條之1第1項第4款分別定有明文。而
    緩刑宣告是否撤銷，除須符合刑法第75條之1第1項所定各款
    要件外，並採裁量撤銷主義，賦予法院撤銷與否之權限，即
    所謂「足認原宣告之緩刑難收其預期效果，而有執行刑罰之
    必要」之審認標準，應由法院依職權本於合目的性之裁量，
    妥適審酌被告所犯前後數罪間，關於法益侵害之性質、再犯
    之原因、違反法規範之情節是否重大、被告主觀犯意所顯現
    之惡性及其反社會性等情，是否已使前案原為促使惡性輕微
    之被告，或偶發犯、初犯改過自新而宣告之緩刑，難收其預
    期效果，而有執行刑罰之必要。
三、經查：
　㈠受刑人翁冠彥前因詐欺案件，經臺灣高等法院臺中分院以110
    年度原上訴第4號判決處有期徒刑9月，緩刑3年，並應於緩
    刑期間提供50小時義務勞務及參加法治教育5場次，於110年
    5月4日確定，經臺灣桃園地方檢察署檢察官於110年8月25日
    傳喚其到庭並諭知應於111年1月24日前完成50小時義務勞務
    ，受刑人於111年1月5日完成3小時義務勞務，後於111年1月
    18日以工作忙碌、疫情影響之因素聲請展延，經該署檢察官
    同意展延履行期間至111年7月24日，此有上開判決、臺灣高
    等法院被告前案紀錄表、義務勞務受處分人履行期間展延聲
    請表、陳述書、辦理社區處遇義務勞務工作日誌等在卷可稽
    ，先予認定。
　㈡查110年至111年間我國嚴重特殊傳染性肺炎（即COVID-19）
    疫情嚴峻，則受刑人主張其因確診該疾病而無法提供義務勞
    務，亦非不可想像。且受刑人並非完全未履行任何義務勞務
    ，而上開判決諭知之緩刑期間為3年，即至113年5月3日始為
    緩刑期滿日，則至本裁定作成之日止，受刑人可履行上開緩
    刑負擔之期間尚有1年6月半以上之期間，聲請意旨以上述理
    由主張受刑人欠缺履行義務勞務之意願，似嫌速斷。是依卷
    內現存之事證，尚難認為原宣告之緩刑確難收其預期效果，
    而有執行刑罰之必要。
　㈢從而，檢察官聲請撤銷受刑人緩刑之宣告，本院礙難准許，
    應予駁回。
四、依刑事訴訟法第220條，裁定如主文。
中　　華　　民　　國　　111 　年　　10　　月　　19　　日
                  刑事第十六庭    法　官  鄧瑋琪
以上正本證明與原本無異。
如不服本裁定，應於裁定送達後5 日內向本院提出抗告狀。
　　　　　　　　　　　　　　    　書記官　陳崇容
中　　華　　民　　國　　111 　年　　10　　月　　20　　日